# 关于对原进行权益法的长投因处置股权等原因丧失重大影响转成金融资产核算差额的核..

提问人：fangdaojun 时间：2015-11-09 21:13:31
（ 1 ）A公司为一家上市公司，B公司原持有A公司20%股权，能过对其产生重大影响， 2015 年，A公司进行公开增发，导致B公司持有A公司的股权降至10%，丧失了对A公司重大影响，并转为以公允价值计量的可供出售金融资产进行核算，B公司将丧失日重大影响日持有A公司股权对应的公允价值和权益法核算的差额部分计入投资收益。（ 2 ）A公司持有B公司的40%股权，对其有重大影响，C公司为一家上市公司， 2015 年，C公司进行重组，向A公司定向增发5%的股权获取A公司原持有的B公司40%的股权，A公司对持有的C公司的5%股权确认为可供出售金融资产（公允价值计量），A公司将换股日持有的C公司的5%股权对应的公允价值与原对B公司40%股权的权益法核算金额的差额确认为投资收益。上述两种情况的会计处理均符合新CAS2：“第十五条 投资方因处置部分股权投资等原因丧失了对被投资单位的共同控制或重大影响的，处置后的剩余股权应当改按《企业会计准则第 22 号——金融工具确认和计量》核算，其在丧失共同控制或重大影响之日的公允价值与账面价值之间的差额计入当期损益。”但是，疑问是：这里涉及到跨越会计处理界限的问题，但是准则这样规定，是否给企业提供了盈余管理的空间？这两种情况均是非典型性股权处置，属于“等”字中的范畴，A公司什么活动也没开展，长投的投资成本没有发生任何变动，仅仅因为会计核算方式的改变（长投-可供出售金融资产），就被动的因为准则的规定在利润表中确认了很大的投资收益，但是没有带来一丝的现金流，个人觉得准则这样规定是否存在一定的不合理性？

回答人：chenyiwei
可参考此处henry204618版主发的关于IFRS 3的“实施后审议”情况的帖子：http://bbs.esnai.com/thread-5038153-1-1.html，你的困惑也是不少人遇到的，但至于今后如何就此问题对准则进行修改完善，还有较多的未知因素。